【裁判字號】    92,中簡上,267
【裁判日期】    920912
【裁判案由】    違反動產擔保交易法
【裁判全文】
臺灣臺中地方法院刑事判決                      九十二年度中簡上字第二六七號
    上  訴  人
    即  被  告  甲○○
右上訴人因違反動產擔保交易法案件，不服本院臺中簡易庭九十二年度中簡字第八七
六號中華民國九十二年四月十八日第一審簡易判決（聲請案號：臺灣臺中地方法院檢
察署九十二年度偵緝字第三八三號），提起上訴，本院管轄第二審之合議庭判決如左
：
    主  文
上訴駁回。
甲○○緩刑三年。
    事  實
一、甲○○於民國九十一年七月二十九日，向奇異資融股份有限公司（下稱奇異公司
    ），以動產擔保交易附條件買賣之方式，購買車牌號碼九Ｕ－五四七三號自用小
    客車一輛，為動產擔保交易之債務人。雙方約定總價金為新臺幣（下同）六十萬
    二千零六十四元（聲請簡易處刑書及原審誤載為六十萬二千零六十元），自九十
    一年八月二十九日起至九十四年七月二十九日止，每月給付一萬六千七百二十四
    元（聲請簡易處刑書及原審誤載為一萬六千七百二十元），共分三十六期給付，
    且約定該自用小客車應置放於臺中市○區○○里○○鄰○○路○段三○巷二五之
    二號，在付清價款前，上開機車仍屬債權人奇異公司所有，甲○○僅得依約定占
    有使用，不得任意遷移、出賣、出質、移轉、抵押或為其他處分。詎甲○○竟取
    得上開標的物後，意圖不法之利益，於九十一年七月二十九日簽約當天，將上開
    自小客車典當予真實姓名年籍均不詳之「林先生」，致債權人奇異公司追索無著
    而受有損害。
二、案經奇異公司訴由臺灣臺中地方法院檢察署檢察官偵查起訴。
    理  由
一、訊據上訴人即被告（下稱被告）甲○○對於右揭事實供承不諱，核與告訴代理人
    黃惠君指述之情節相符，復有附條件買賣分期付款契約書影本、存證信函影本、
    、身份證影本、營利事業登記影本各一紙在卷足資佐證，參以被告取得上開小客
    車後，立即將該自客車典當予「林先生」，且對於分期付款之款項亦未按時繳納
    ，亦未告知告訴人將該自小客車典當等情觀之，顯見被告確有不法利益之意圖甚
    明，足見被告自白與事實相符，堪以採信，本件事證明確，被告犯行已堪認定，
    應依法論科。
二、核被告甲○○所為，係犯動產擔保交易法第三十八條之罪。原審適用刑事訴訟法
    第四百四十九條第一項前段、第四百五十四條第二項，動產擔保交易法第三十八
    條、刑法第十一條前段、第四十一條第一項前段，罰金罰鍰提高標準條例第一條
    前段、第二條，量處被告有期徒刑五月，並諭知易科罰金之折算標準，認事用法
    並無不當，量刑亦屬妥適。上訴意旨雖以：伊是單親家庭，健康狀況不佳，又沒
    工作，無法繳納罰金，而指摘原審量刑過重云云。查被告家境固有令人同情之處
    ，然貧困要難使被告犯罪行為合理化，被告漠視律法及他人權益值得非難，是尚
    難認原審判決認事用法有何違誤，被告指摘量刑過重，並無可採，本件上訴即無
    理由，應予駁回。末查，被告前未曾受有期徒刑以上刑之宣告，有臺灣臺中地方
    法院檢察署刑案資料查註紀錄表、臺灣高等法院被告全國前案紀錄表各一份在卷
    足憑，其因一時失慮，致觸刑章，經此次偵審程序，當知所警惕，且已與告訴人
    達成和解，按月以一萬六千七百三十九元賠償告訴人所受損害，有和解書一紙在
    卷可稽，足見被告經此起訴審判，已知所警惕，信無再犯之虞，本院認所宣告之
    刑以暫不執行為適當，併諭知緩刑三年，以勵自新。
據上論斷，應依刑事訴訟法第四百五十五條之一第一項、第三項、第三百六十四條、
第三百六十八條，刑法第七十四條第一款，判決如主文。
本案經檢察官陳義忠到庭執行職務
中      華      民      國      九十二      年      九    月    十二    日
                                臺灣臺中地方法院刑事第三庭
                                    審判長法  官 劉錫賢
                                          法  官 吳進發
                                          法  官 黃裕仁
右正本證明與原本無異。
本件不得上訴。
                                          書記官
中      華      民      國      九十二      年      九    月    十二    日
附錄本案論罪科刑法條全文
動產擔保交易法第三十八條
動產擔保交易之債務人，意圖不法之利益，教標的物遷移、出賣、出質、移轉、抵押
或為其他處分，致生損害於債權人者，處三年以下有期徒刑、拘役或科或併科六千元
以下之罰金。


司法院資訊處製作；財團法人民間司法改革基金會備份。
